【裁判字號】    97,消債更,539
【裁判日期】    970813
【裁判案由】    更生事件
【裁判全文】
臺灣士林地方法院民事裁定           97年度消債更字第539號
聲  請  人
即債 務 人  甲○○
代  理  人  邵良正律師
上列債務人聲請更生事件，本院裁定如下：
    主  文
債務人應於本裁定送達後六十日內，補正如附表所示文件及資料
。
    理  由
一、按債務人聲請更生時，所提出之財產及收入狀況說明書，應
    表明下列事項，並提出證明文件：一、財產目錄，並其性質
    及所在地。二、最近五年是否從事營業活動及平均每月營業
    額。三、收入及必要支出之數額、原因及種類。四、依法應
    受債務人扶養之人，此觀諸消費者債務清理條例第43條第6
    項規定自明。次按，債務人聲請更生或清算不合程式或不備
    其他要件者，法院應以裁定駁回之，但其情形可以補正者，
    法院應定期間先命補正，同條例第8 條定有明文。且更生之
    聲請有拒絕提出關係文件者，應駁回之，參諸同條例第46條
    第3款規定自明。
二、查本件債務人具狀聲請更生，惟漏未提出如附表所示之文件
    及資料。爰定期命補正，如逾期未補正，即駁回其聲請。
中    華    民    國    97    年    8     月    13    日
                  民事第三庭  法      官  王沛雷
上為正本證明係照原本作成。
本件不得抗告。
中    華    民    國    97    年    8     月    13    日
                              書  記  官  李明章
附表：
（一）是否曾經法院裁定開始清算程序或宣告破產？若有，應陳
      報該法院、案號及進行狀況。
（二）債務人全戶最新戶籍謄本（記事勿省略）。
（三）經查債務人陳明地址即座落於三地（即有戶籍地址臺北市
      內湖區○○里○○路○ 段456 號12樓之2 、住所地臺北縣
      汐止市○○街39巷24號2 樓、通訊地址臺北市○○○路○
      段170 號5 樓）應陳明最可長期送達債務人之地址為何、
      住家電話為何。
（四）陳明何謂「當時並未由全體債權人共同協商」？（參本院
      卷第5 頁）而又需向最大債權銀行香港匯豐銀行協商？且
      提出配偶公司倒閉之證明，及每月所預留之緊急預備金為
      多少元？（參本院卷第6 頁）
（五）債務人雖已提出與債權人蔡淑鈴之借貸契約之支付證明文
      件影本，仍應陳報債權人之身份證字號及其聯絡方式（含
      地址與電話）、借貸金額、借貸原因、有無提供擔保，與
      提出證明文件（債權人支領與借貸金錢交付、債務人使用
      流向，若已提出之證明，無庸重複提出），及是否已列入
      債務人之債權人清冊。並陳明為何債務人提出之債權人清
      冊債權總金額為新臺幣（下同）3,717,689 元，與債務人
      提出申請日為97 年6月4 日之財團法人金融聯合徵信中心
      債權人清冊（參本院卷第37到40頁）影本之債權總金額為
      3,617,689 元不符。
（六）債務人陳明聲請更生前兩年內之收入已不足支應必要支出
      （參本院卷第5 頁），聲請人如何能自95年11協商成立時
      起，按月繳納協商款項，若有資助者（如陳報狀所提之親
      友借貸），應陳報其姓名、地址、資助金額、資助原因、
      有無提供擔保，並提出證明文件（資金交付、支領及使用
      流向之證明），且已清償之期數與金額，且應列入債務人
      之債權人清冊。說明協商後，迄聲請更生之日止，依協商
      之約定，已按各期清償之金額及證明，另應表明自何年何
      月何日起未能清償中華民國銀行公會會員辦理消費金融案
      件無擔保債務協商機制協議書及無擔保債務還款計畫書。
（七）提出聲請人之債務人清冊，如無債務人，仍應填寫無債務
      人。
（八）債務人汽車行駛執照影本，並釋明汽車廠牌及出廠年份、
      排氣量、購入價值。債務人每月交通費為2,700 元（汽車
      支出含牌照稅、燃料稅、保養、另油資提出須陳明從家中
      至上班地之距離約多少）。
（九）債務人所提出之財產歸屬清單載有聯華電子股份有限公司
      投資金額為19,850元，故應提出證券存摺（集保存摺）及
      證券公司出具之客戶庫存餘額表（須陳明最近五年內從事
      國內外股票、期貨、基金或其他金融商品之投資交易明細
      ），及所有在郵局、金融機構所開立存款帳戶、聲請前2
      年之存摺封面及內頁影本（須附完整內頁資料並補登存摺
      至本裁定送達日之後）。
（十）債務人應詳實陳明聲請前兩年內收入數額（即自95年8 至
      97年8 月）：例如薪資、佣金、獎金、政府補助金、贍養
      費等之數額、原因、種類暨其相關證明文件，且應陳明債
      務人現職工作（即任職於富義實業有限公司）內容為何與
      該公司營運內容為何並提出證明（在職證明、薪資帳戶存
      摺影本、扣繳憑單、綜合所得稅結算申報書至97年度至聲
      請之日以前各月之薪資單）與勞工保險被保險人投保資料
      表，雇主聯絡方式及地址。
（十一）債務人每日三餐及其他花費之計帳表至本裁定送達日之
        後起算三十日。
（十二）最新租賃契約影本，並釋明所租賃房屋坪數範圍供何人
        居住，若有其他居住人，其工作及收入狀況，及債務人
        每月實際租金支出數額或債務人每月實際分擔房貸支出
        數額（並提出房貸繳息清單）、每年所繳納之房屋稅、
        地價稅、與每月水、電、瓦斯費用與出租人聯絡方式與
        地址。
（十三）應受扶養親屬（即配偶、直系血親一等親尊卑親屬）之
        戶口謄本（記事勿省略）及其扶養義務之人數，並陳明
        是否與債務人住居於同一處所？而若有直系血親一等親
        卑親屬須陳明年齡、是否同居一處？是否在學？在學若
        聲請就學貸款是否已到期？及應受扶養親屬最近1 年綜
        合所得稅各類所得資料清單與最近1 個月財產歸屬資料
        清單。


司法院資訊處製作；財團法人民間司法改革基金會備份。
